臺灣高等法院刑事裁定
109年度抗字第1517號
抗  告  人  
即受 刑 人  林建和



上列抗告人因違反毒品危害防制條例等案件，不服臺灣新北地方
法院中華民國109年8月27日假釋中付保護管束之裁定（109年度
聲字第3366號；聲請案號：臺灣新北地方檢察署109年度執聲付
字第531號），提起抗告，本院裁定如下：
    主  文
原裁定撤銷，發回臺灣新北地方法院。
    理  由
一、原裁定意旨略以：受刑人林建和前因搶奪等案件，經原審法
    院先後以97年度聲字第4312號、109年度聲字第980號裁定分
    別定應執行有期徒刑2年2月、3年7月確定（合計5年9月），
    於民國97年2月1日送監執行，經法務部於109年8月19日核准
    重核假釋在案，經核於法並無不合，爰依刑事訴訟法第481
    條第1項、刑法第93條第2項、第96條但書，裁定假釋中付保
    護管束等語。
二、受刑人抗告意旨略以：我雖經法務部核准假釋，但我前因犯
    販賣第二級毒品罪（2罪），經臺灣宜蘭地方法院以108年度
    訴字第344號判決分別判處有期徒刑3年10月、5年10月，定
    應執行有期徒刑7年，該案並於109年4月8日判決確定，此部
    分應與前開一所示之罪定應執行刑，則此部分既尚未經定刑
    裁定，我先前獲准假釋所依據之情事恐有變更之虞，原審未
    審酌上情，仍准許我假釋中付保護管束，恐有違誤，故提起
    抗告等語。
三、經查：
  ㈠受刑人因違反毒品危害防制條例等案件，先後經原審法院以
    ：①97年度聲字第4312號裁定定應執行有期徒刑2年2月；②10
    9年度聲字第980號裁定定應執行有期徒刑3年7月確定。受刑
    人於97年2月1日送監執行，上開①、②接續執行，此有本院被
    告前案紀錄表在卷可查。
　㈡雖受刑人因㈠、②乃假釋後更定其刑，故重新核算後，法務部
    仍於109年8月19日以法矯署教決字第10901805301號函核准
    假釋在案，但觀諸卷附該函及法務部○○○○○○○○○○○假釋出獄
    人交付保護管束名冊，受刑人入監日期為97年2月1日，縮短
    刑期後刑期終結日為109年10月23日，但上開㈠、①與②之接續
    執行僅合計5年9月，再依據卷附本院被告前案紀錄表，受刑
    人乃於97年2月1日入監，101年7月4日假釋出監，103年6月2
    0日始又入監執行，而此次執行期間，㈠、②已更定其刑如上
    ，又有本院以108年度聲字第3237號、第3459號裁定（均已
    確定）先後所定之有期徒刑22年、21年9月待接續執行，另
    有受刑人二所指之有期徒刑7年待接續執行，目前縮刑期滿
    日應為154年2月28日，則為何僅以㈠、①與②之接續執行作為
    此次核定假釋之基礎？此部分合計僅應執行5年9月，顯然短
    於受刑人兩度入監迄今之實際在監日甚多，為何仍需至名冊
    上所載之109年10月23日始縮刑期滿？其他接續執行而算入
    此縮刑期滿日之另案為何？其犯罪事實最後裁判之法院是否
    確為原審法院（刑事訴訟法第481條第1項前段規定參照）？
    法務部僅以㈠、①與②之有期徒刑接續執行而為假釋之准許，
    卻忽略眾多尚待接續執行之另案，程序上是否有所疏漏？決
    定是否合法？均未見原審法院加以釐清、審核，原審法院遽
    為裁定已非允當。
　㈢此外，承二所述，受刑人於檢察官聲請假釋中付保護管束前
    ，其所犯販賣第二級毒品罪（共2罪），業經臺灣宜蘭地方
    法院以108年度訴字第344號判決分別判處有期徒刑3年10月
    、5年10月（共2罪），定應執行有期徒刑7年，該案並已於1
    09年4月8日判決確定，且該部分罪刑由臺灣宜蘭地方檢察署
    於109年6月1日核發109年度執字第1033號指揮書接續執行（
    刑期自147年3月1日起至154年2月28日止），此有該判決及
    本院被告前案紀錄表在卷可查。觀諸卷附該判決，受刑人於
    96年7月間某日所犯販賣第二級毒品罪，是否如受刑人所言
    可能與㈠、②之有期徒刑3年7月另定應執行刑，而致此次受刑
    人獲准假釋所依據之情事有所變更（經本院電詢臺灣宜蘭地
    方檢察署執行科承辦股，該署答覆此部分仍待調卷，故尚未
    向臺灣宜蘭地方法院提出定刑之聲請），實有必要一併查明
    ，是受刑人之抗告理由，確有根據。　
四、綜上，原裁定對本件假釋中付保護管束之聲請，其管轄權之
    認定及假釋前提基礎事實容有上開各項疑義，原審未予查明
    並交代認定之理由，所為裁定自有不當，本院認抗告人之抗
    告為有理由，原裁定應予撤銷，由原審法院查明後更為適當
    之裁定。
五、據上論斷，應依刑事訴訟法第413條前段，裁定如主文。
中　　華　　民　　國　　109 　年　　9 　　月　　14　　日
                    刑事第八庭  審判長法　官  陳世宗
                                      法　官  周明鴻
                                      法　官  吳勇毅
以上正本證明與原本無異。
不得再抗告。
                                      書記官  許家慧
中　　華　　民　　國　　109 　年　　9 　　月　　14　　日